【裁判字號】    99,易,136
【裁判日期】    990930
【裁判案由】    妨害風化
【裁判全文】
臺灣臺北地方法院刑事判決               99年度易字第136號
公  訴  人  臺灣臺北地方法院檢察署檢察官
被      告  甲○○
上列被告因妨害風化案件，經檢察官提起公訴（98年度偵字第
8874號），本院判決如下：
    主  文
甲○○以將載有猥褻內容之照片張貼於網路相簿內供人連結點選
之方法供人觀覽，累犯，處有期徒刑伍月，如易科罰金，以新臺
幣壹仟元折算壹日。
    事  實
一、甲○○前於民國96年間，因妨害風化案件，經本院96年度簡
    字第724號判處有期徒刑5月確定，嗣經本院96年度聲減字第
    727號裁定減為有期徒刑2月15日確定，於96年8月27日縮刑
    期滿執行完畢。詎其仍不知悔改，於97年11月24日下午17時
    50分起至98年1月21日凌晨3時36分止，在位於臺北市○○區
    ○○路30號6樓、臺北市○○市○路2段93號之巨匠電腦股份
    有限司（下稱巨匠電腦）及不詳處所，利用電腦設備及網際
    網路設備，透過網路連結至香港商雅虎資訊股份有限公司台
    灣分公司（下稱雅虎資訊台灣分公司）所管理之無名小站網
    站，並在其所申設之帳號為「msn6718」之網路相簿空間（
    網址為http://www.wretch.cc/album/msn6718）內，張貼載
    有女性裸體、性器官特寫及性交畫面，在客觀上足以刺激或
    滿足性慾，並引起一般人厭惡而侵害性道德情感等猥褻內容
    之照片31張，以供不特定人點選觀覽。嗣為警於98年2月18
    日執行網路巡邏而查悉上情。
二、案經臺中縣警察局報請臺灣臺北地方法院檢察署檢察官偵查
    起訴。
    理  由
一、上揭犯罪事實，業據被告甲○○於本院審理時坦承不諱，並
    有被告在「無名小站」網站帳號「msn6718」網路相簿空間
    張貼之猥褻照片列印資料（見偵查卷第5至7頁）、無名會員
    帳號「msn6718」申請人資料、登入紀錄及IP位址（見偵查
    卷第8頁）、台灣大哥大股份有限公司98年3月2日法大字第
    098023 676號書函（見偵查卷第10頁）、中華電信數據CRIS
    查詢單結果檔（見偵查卷第11頁及其反面）、被告全戶戶籍
    基本資料（見偵查卷第12頁）、雅虎資訊台灣分公司99年3
    月19日雅虎資訊(九九)字第01425號函、99年6月24日雅虎資
    訊（九九）字第02214號函（見本院卷第26至27頁、第38至
    39頁）、通聯調閱查詢單（見本院卷第37頁）在卷可稽。以
    上均足為被告上開任意性自白之佐證，被告自白核與事實相
    符，堪予採信。本件事證明確，被告犯行洵堪認定，應依法
    論科。
二、按刑法第235條第1項之供人觀覽猥褻物品罪，乃屬侵害社會
    法益之罪，係以散布或販賣或公然陳列或以他法供人觀覽猥
    褻物品為要件，其中散布、販賣、公然陳列，乃例示規定，
    均屬圖供他人觀覽方法之一，但供人觀覽之方法，實不以上
    開3種為限，故又以他法供人觀覽之補充概括規定加以規範
    ；所謂公然陳列者，指陳列於不特定人或特定多數人得以共
    見共聞之公然狀態；而散布者，乃散發傳布於公眾之意；販
    賣行為，亦足以流傳於眾，多係對不特定人或特定多數人為
    之，最高法院84年度臺上字第6294號判例要旨可資參照，足
    見刑法第235條第1項所稱之「散布」行為，既係將猥褻物品
    予以散發傳布於公眾，自應有實際交付行為，始足當之。查
    本件被告將載有猥褻內容之照片，利用電腦設備張貼於網路
    相簿內，供不特定人連結點選以觀覽，核其所為，係犯刑法
    第235條第1項之以他法供人觀覽猥褻物品罪。係犯刑法第23
    5條第1項之罪，被告接續張貼多張猥褻圖片，應包括評為一
    罪。又被告前96年間，因妨害風化案件，經本院96年度簡字
    第724號判處有期徒刑5月確定，嗣經本院96年度聲減字第
    727號裁定減為有期徒刑2月15日確定，於96年8月27日縮刑
    期滿執行完畢等情，有臺灣高等法院被告前案紀錄表在卷可
    按，其前受徒刑執行完畢後，於5年內故意再犯本案最重本
    刑為有期徒刑以上之罪，為累犯，應依刑法第47條第1項規
    定加重其刑。爰審酌被告前已因以他法供人觀覽猥褻物品罪
    ，受有期徒刑5月，嗣減為有期徒刑2月15日確定，已如前述
    ，而其以上開方式將載有猥褻內容之照片供不特定人點閱觀
    覽，危害社會風氣，復於警、偵訊及本院準備程序程序時狡
    詞卸責，所張貼照片數量為31張，然其於本院最後一次審理
    期日時坦承全部犯行，及其品行、犯罪動機、目的、手段、
    生活狀況、智識程度及犯罪所生之損害等一切情狀，量處如
    主文所示之刑，並諭知易科罰金之折算標準。被告在其所申
    請之無名小站會員帳號「msn6718」之網路相簿空間（網址
    為http://www.wr etch.cc/album/msn6718）內張貼之猥褻
    圖片31張，經本院依址上網連結結果，顯示「0本相簿」之
    訊息，此有網頁列印本附卷可憑，是上開猥褻之圖片既已除
    去而不復存在，本院無從諭知沒收，附此敘明。
據上論斷，依刑事訴訟法第284條之1、第299條第1項前段，刑法
第235條第1項、第47條第1項、第41條第1項前段，刑法施行法第
1條之1，判決如主文。
本案經檢察官柯木聯到庭執行職務
中    華    民    國    99    年    9     月    30    日
                        刑事第十二庭  法  官  陳慧萍
以上正本證明與原本無異。
如不服本判決應於收受送達後10日內向本院提出上訴書狀，並應
敘述具體理由；其未敘述上訴理由者，應於上訴期間屆滿後20日
內向本院補提理由書（均須按他造當事人之人數附繕本）「切勿
逕送上級法院」。
                                      書記官  黃慧怡
中    華    民    國    99    年    9     月    30    日
附錄本案論罪科刑法條：
中華民國刑法第235條
（散布、販賣猥褻物品及製造持有罪）
散布、播送或販賣猥褻之文字、圖畫、聲音、影像或其他物品，
或公然陳列，或以他法供人觀覽、聽聞者，處 2 年以下有期徒
刑、拘役或科或併科 3 萬元以下罰金。
意圖散布、播送、販賣而製造、持有前項文字、圖畫、聲音、影
像及其附著物或其他物品者，亦同。
前二項之文字、圖畫、聲音或影像之附著物及物品，不問屬於犯
人與否，沒收之。

司法院資訊處製作；財團法人民間司法改革基金會備份。
